【裁判字號】    95,裁,1431
【裁判日期】    950706
【裁判案由】    進口貨物核定稅則號別
【裁判全文】
最  高  行  政  法  院  裁  定
                                     95年度裁字第01431號
再 審原 告  岱偉實業股份有限公司
代  表  人  乙○○
再 審被 告  財政部關稅總局
代  表  人  甲○○
上列當事人間因進口貨物核定稅則號別事件，再審原告對於中華
民國93年9月9日本院93年度判字第1131號判決提起再審之訴，本
院裁定如下：
    主  文
再審之訴駁回。
再審訴訟費用由再審原告負擔。
    理  由
一、按對於確定判決提起再審之訴，依行政訴訟法第277條第1項
    第4款之規定，必須表明再審理由及關於再審理由並遵守不
    變期間之證據。所謂表明再審理由，必須指明確定判決有如
    何合於行政訴訟法第273條所定再審事由之具體情事始為相
    當，倘僅泛言有再審事由而無具體情事者，仍難謂已合法表
    明再審事由，提起再審之訴，即屬不合法。
二、本件再審原告因進口貨物核定稅則號別事件，對本院93年度
    判字第1131號判決（下稱原確定判決），提起本件再審之訴
    。查原確定判決係以：再審原告不服本院87年度判字第799
    號判決提起再審之訴，惟其主張所論及之臺北高等行政法院
    91年10月24日90年度訴字第108號判決，係對於訴外人柏岱
    企業有限公司85年6月1日進口報單AA/八五/三二六九/００
    一四號貨物之核定稅則號別提起之行政訴訟事件所為之裁判
    ，兩者當事人不同，訴訟標的並非同一，且本院87年度判字
    第799號判決作成前，臺北高等行政法院之判決尚未作成，
    自不符合行政訴訟法第273條第1項第12款之再審要件，因而
    判決駁回再審原告之訴等語。
三、再審原告復提起本件再審之訴，其意旨略以：原確定判決與
    臺北高等行政法院91年10月24日90年度訴字第108號判決之
    訴訟標的均係木製拼花地板之稅則核定，再審原告之訴固均
    被駁回，惟本院89年度判字第466號及臺北高等行政法院90
    年度訴字第108號判決則撤銷再訴願、訴願決定及原處分，
    何以在相同情況下，數十家進口商有數百件訴訟標的同一之
    木製拼花地板進口申報稅則，焉有再審被告可以類推，亦有
    不准類推之判決，其判決理由與主文顯有矛盾，本院亦可改
    依行政訴訟法第273條第13、14款加以斟酌；又為判決基礎
    證物之國立臺灣大學森林學系鑑定結果復函無日期、文號，
    其證物有偽造之嫌；又原確定判決漏未斟酌財政部84年11月
    25日「研商有關HS第4412節及4478節加工地板之稅則分類事
    宜」會議紀錄結論，亦有重要證物漏未審酌之違法云云。
四、本院按：本件再審原告於再審起訴狀固陳明其係依據行政訴
    訟法第273條第1項第2款：「判決理由與主文顯有矛盾」，
    同項第9款：「為判決基礎之證物係偽造或變造者」，同項
    第13款：「當事人發見未經斟酌之證物或得使用該證物者。
    但以如經斟酌可受較有利之裁判者為限」，同項第14款：「
    原判決就足以影響於判決之重要證物漏未斟酌者」等規定提
    起再審之訴，惟其所述之事由無非係以臺北高等行政法院90
    年度訴字第108號判決與本院87年度判字第799號判決結果兩
    歧，及原確定判決漏未斟酌財政部84年11月25日「研商有關
    HS第4412節及4478節加工地板之稅則分類事宜」會議紀錄結
    論等情為論據，核均係重複述說其在前程序訴狀所述實體法
    律關係之理由，惟對於原確定判決究有何判決理由與主文顯
    有矛盾之具體事由，或原確定判決就足以影響於判決之重要
    證物漏未斟酌之具體情事，或就嗣後發現未經斟酌之證物加
    以敘明，自難認再審原告已具體表明再審理由，其再審之訴
    為不合法，應予駁回。
五、依行政訴訟法第278條第1項、第104條、民事訴訟法第95條
    、第78條，裁定如主文。
中    華    民    國    95    年    7     月    6     日
                  第四庭審判長法  官  高  啟  燦
                              法  官  黃  璽  君
                              法  官  廖  宏  明
                              法  官  楊  惠  欽
                              法  官  林  樹  埔
以  上  正  本  證  明  與  原  本  無  異
中    華    民    國    95    年    7     月    6     日
                              書記官  吳  玫  瑩


司法院資訊處製作；財團法人民間司法改革基金會備份。
